# 请教陈版，ppp模式下特许收费权形成的无形资产比例不超过净资产20%的问题

提问人：2855808681 时间：2018-04-27 09:48:56
拟IPO公司主要项目都为PPP方式运营，期限 30 年左右，项目主要涉及污水处理，垃圾发电等。企业的特许收费权因金额每几年要调整，所以收费权做无形资产处理，无形资产占净资产的比例大于60%，这种情况下，是否在IPO中,还要考虑无形资产占净资产比例不超过20%的要求，是否可以将特许经营权收费权形成的无形资产从全部无形资产中扣除计算比例？

回答人：chenyiwei
抱歉，个人对此问题没有深入研究过，建议与券商、律师沟通，并查阅IPO中同行业公司的过会案例。 主板和中小板IPO发行条件中明确“最近一期末无形资产（扣除土地使用权、水面养殖权和采矿权等后）占净资产的比例不高于 20 ％”，这里可扣除的无形资产是用益物权类的无形资产。个人理解特许经营权也应属于此类？